【裁判字號】    88,家訴,97
【裁判日期】    890720
【裁判案由】    否認子女
【裁判全文】
臺灣新竹地方法院民事判決  八十八年度家訴字第九十七號
    原      告  甲○○
    被      告  乙○○
    兼  右  一
    法定代理人  丙○○  住新竹.
右當事人間否認婚生子女事件，本院判決如左：
    主  文
確認被告乙○○非原告與被告丙○○之婚生子。
訴訟費用由被告負擔。
    事  實
甲、原告方面：
一、聲明：求為判決如主文第一項所示。
二、陳述：
    緣原告與被告丙○○於民國七十七年十一月一日結婚，目前婚姻關係尚存續中（
    兩造間之離婚訴訟刻正在上訴中，尚未確定），被告乙○○則係於八十八年八月
    十九日出生，依法推定為原告與被告丙○○之婚生子女。然原告自八十六年十一
    月十日遭被告丙○○毆打後即離家迄今，未再返家亦未與被告丙○○履行夫妻同
    居之義務，是被告乙○○非原告自被告丙○○受胎所生，而係原告與訴外人林炳
    坤所生，為此爰依法提起否認婚生子女之訴。
三、證據：提出戶籍謄本、出生證明書各一件為證。
乙、被告方面：
一、聲明：求為判決駁回原告之訴。
二、陳述：
    原告與被告丙○○確實自八十六年十一月十日起就沒有共同生活迄今，被告乙○
    ○雖不是原告與被告丙○○所生，但係兩人婚姻關係存續中所生之小孩，所以不
    同意原告之請求。
丙、本院依職權囑託財團法人長庚紀念醫院對被告乙○○及訴外人林炳坤實施親子血
    緣鑑定。
    理  由
一、本件原告主張與被告丙○○係夫妻，現仍於婚姻關係存續中，惟二人自八十六年
    十一月十日起至今，均未曾共同生活，期間原告與訴外人林炳坤同居並於八十八
    年八月十九日產下被告乙○○，因之被告乙○○並非原告自被告丙○○受胎而生
    等事實，業據其提出戶籍謄本、出生證明書等件為證，而被告丙○○對原告上開
    主張亦陳明確實自八十六年十一月十日起即未再與原告共同生活，另經本院依職
    權囑託財團法人長庚紀念醫院對被告乙○○與訴外人林炳坤實施親子血緣鑑定結
    果顯示：林炳坤與乙○○之父子關係確定率為９９‧９９９９％，因此「林炳坤
    是乙○○的親生父親」這一個假設由此次測試已實務上可以證實，此有該院之親
    子鑑定報告一件附卷可稽。故此，原告上開被告乙○○非原告自被告丙○○受胎
    所生之主張，應堪認為真實。
三、按從子女出生日回溯第一百八十一日起至第三百零二日止為受胎期間；又妻之受
    胎，係在婚姻關係存續中者，推定其所生之子女為婚生子女，但如夫妻之一方於
    知悉子女出生之日起一年內能證明妻非自夫受胎者，得提起否認之訴，民法第一
    千零六十二條第一項、第一千零六十三條定有明文。本件原告雖係於與被告丙○
    ○婚姻關係存續中生下被告乙○○，惟被告乙○○既非原告自被告丙○○受胎所
    生，已如前述，且原告係於知悉被告乙○○出生之日起一年內提起本件訴訟，從
    而原告請求確認被告乙○○非原告與被告丙○○之婚生子，洵屬有據，應予准許
    。
據上論結，本件原告之訴為有理由，依民事訴訟法第八十五條第一項前段、第七十八
條，判決如主文。
中      華      民      國    八十九    年      七      月    二十      日
                                  臺灣新竹地方法院民事第二庭
~B法      官  魏瑞紅
右為正本係照原本作成。
如對本判決上訴，須於判決送達後二十日內向本院提出上訴狀。
~B法院書記官  李桂珠
中      華      民      國    八十九    年      七      月    二十      日


司法院資訊處製作；財團法人民間司法改革基金會備份。
